臺灣彰化地方法院刑事判決　　　　　　96年度交簡上字第21號
上　訴　人
即　被　告　甲○○
輔 佐 人即
被告之配偶 乙○○
上列上訴人因公共危險案件，不服本院北斗簡易庭九十六年度斗
交簡字第三一號中華民國九十六年二月二十七日第一審簡易判決
（原聲請簡易判決處刑案號：九十六年度偵字第一五一號），提
起上訴，本院管轄之第二審合議庭判決如下：
    主  文
上訴駁回。
    事實及理由
一、本案經本院審理結果，認第一審判決認事用法及量刑均無不
    當，應予維持，並引用第一審判決書記載之事實、證據及理
    由（如附件）。
二、本件上訴人即被告甲○○（以下簡稱被告）上訴意旨略以：
    被告領有身心障礙手冊中度重要器官失去功能，且領有重大
    傷病卡，時常需回醫院診療，致無法外出工作而無收入，家
    中一切開銷及三名子女之生活負擔皆靠妻子打零工以維持，
    全家經濟實已沈重，原審所判易科罰金將達新臺幣十二萬元
    之多，實令被告無以籌措，為此請鈞長體恤其維生不易，改
    判處較輕之罰金或多期攤還罰金等語。
三、按道路交通安全規則第一百十四條第二款規定，汽車駕駛人
    飲酒後吐氣所含酒精成份（即濃度）超過每公升零點二五毫
    克以上者，不得駕車，即是基於酒精對人體中樞神經系統有
    麻醉作用，為維護安全駕駛，而為之禁止規定。又按刑法第
    一百八十五條之三所稱服用酒類或其他相類之物，不能安全
    駕駛動力交通工具之公共危險條款，則屬抽象危險犯之規定
    ，此種抽象危險犯係伴隨飲酒過量駕車之行為而當然成立。
    換言之，只需客觀上有此種行為出現，危險即視為存在，是
    否果真肇事，並不影響公共危險罪責之成立，然如確實因之
    駕車肇事，其刑責之明顯性，自更不待言。又參考德國、美
    國之認定標準，對於酒精濃度呼氣已達每公升零點五五毫克
    或血液濃度達百分之零點一一以上，肇事率為一般正常人之
    十倍，認為已達「不能安全駕駛」之標準；至於上揭數值以
    下之行為，如輔以其他客觀事實得作為「不能安全駕駛」之
    判斷，亦認為應依刑法第一百八十五條之三之規定移送，法
    務部八十八年五月十八日法八八檢字第００一六六九號函亦
    採斯旨。而本件被告經測試後，其呼氣中酒精濃度達每公升
    ０．四九毫克，此有彰化縣警察局道路交通事故當事人酒精
    測定紀錄表一份在卷可稽，且被告係於酒後騎乘機車，追撞
    同向行駛在前由邱雅玲所騎乘後載其子蕭詠祥之機車，致邱
    雅玲所騎乘之機車倒地，邱雅玲因而右手及右側身體受傷，
    蕭詠祥則腳部受傷，此業據證人即被害人邱雅玲證述甚詳，
    並有道路交通事故調查報告表（一）（二）、道路交通事故
    現場圖各一份及照片十幀在卷可稽，足認本件被告酒精濃度
    呼氣雖未達每公升零點五五毫克，然其顯係酒後意識模糊，
    注意力無法集中，致追撞前車而肇事，被告顯有服用酒類不
    能安全駕駛動力交通工具而駕駛之情事，是以被告辯稱其並
    非服用酒類不能安全駕駛動力交通工具而駕駛，僅係超車不
    慎致擦撞前車云云，顯不足採，本件事證已臻明確，被告服
    用酒類不能安全駕駛動力交通工具而駕駛之犯行洵堪認定。
四、原審審酌被告犯案之一切情狀、犯後態度，及被告曾於九十
    四年間即因酒後駕車之公共危險案件，經法院判處有期徒刑
    四月，於九十四年十二月二十二日易科罰金執行完畢後又再
    犯本案等情，據以論罪科刑，判處被告有期徒刑四月，並依
    刑法第四十一條第一項前段之規定諭知易科罰金之折算標準
    ，核無不當，被告指摘原判決量刑過重，請求撤銷原判決為
    無理由，自應予以駁回其上訴。
據上論斷，應依刑事訴訟法第四百五十五條之一第一項、第三項
、第三百六十八條、第三百七十三條，判決如主文。
中　　華　　民　　國　　96　　年　　5 　　月　　22　　日
                        臺灣彰化地方法院刑事第二庭
                            審判長法官  石馨文
                            法      官  郭麗萍
                            法      官  尚安雅
以上正本證明與原本無異。
本判決不得上訴。
中　　華　　民　　國　　96　　年　　5 　　月　　23　　日
                            書  記  官  洪年慶
